# 附带保证条款的无追索权商业保理合同

提问人：wx_61b019bca922 时间：2021-12-08 11:25:30
陈版您好！
我们项目组遇到个问题想咨询确认一下，情况如下：
N公司向Y公司销售产品，Y公司以其S集团内部商承背书付款，并提供S集团保理融资业务，签订《国内无追索权商业保理合同》合同中存在一项由N公司的保证承诺条款：
无论是否在本协议期内, 如果甲方（S集团保理公司）受让乙方（N公司）的应收账款而被债务人（Y公司）或第三人追索, 乙方（N公司）同意承担甲方（S集团保理公司）由此遭受的全部损失。
我理解的几个方面：
1 、对该保证条款的描述，我的理解：为了防止N公司以非善意方式从Y公司获取该商承票据，确保N公司当时是合法取得该商承的一项兜底条款；
2 、该保证条款与保理融资合同中注明的“无追索权”字样不存在冲突，N公司转让后即可终止确认该商承；
3 、虽N公司向Y公司销售产品时，Y公司都会以商承+保理的方式付款，但N公司与Y公司签订的销售合同中未约束N公司必须保理，所以保理融资费不属于可变对价，应当借记“投资收益-以摊余成本计量的金融资产终止确认收益”科目
不知道我的理解是否正确，麻烦陈版帮忙看看！谢谢啦

回答人：chenyiwei
一般可以这样理解。但对于N公司在保理时能否终止确认应收票据的问题，还需要进一步分析（当然主帖中所列的条款不会成为不能终止确认的理由，但虽然保理商和债务人是同一集团，也不能排除存在其他导致不能终止确认的条款）。